【裁判字號】    98,易,191
【裁判日期】    980630
【裁判案由】    傷害等
【裁判全文】
臺灣宜蘭地方法院刑事判決               98年度易字第191號
公  訴  人  臺灣宜蘭地方法院檢察署檢察官
被      告  乙○○
            甲○○
            丁○○
上列被告因傷害等案件，經檢察官提起公訴（98年度偵字第466
、1451號），本院判決如下：
    主  文
乙○○、甲○○共同犯傷害罪，各處有期徒刑壹年。
丁○○共同犯傷害罪，累犯，處有期徒刑壹年。
    犯罪事實
一、丁○○前於97年間，因毒品危害防制條例案件，經法院判處
    有期徒刑3月，已於97年9月1日易科罰金執行完畢。
二、乙○○於民國97年11月20日晚上10時15分許駕駛其所有車號
    DC-7502號自用小客車，搭載甲○○、丁○○與不詳姓名年
    籍之成年男子，沿宜蘭縣宜蘭市○○路段由宜蘭市往員山鄉
    方向行駛，適有丙○○獨自騎乘車號GRG-538號機車自後超
    越上述自小客車。乙○○見狀心生不滿，即向同車之人聲稱
    該名超車之機車騎士即丙○○對渠辱罵，同時對丙○○不斷
    鳴按喇叭，而於丙○○騎乘至彎道減速時，乙○○便駕駛上
    述自小客車超越丙○○所騎乘之機車並將自小客車橫置，而
    攔下丙○○。乙○○、甲○○、丁○○及不詳姓名年籍之成
    年男子4人，即基於傷害與毀損之犯意聯絡與行為分擔，先
    後自上開自小客車上分別下車，甲○○復於上述自小客車上
    取下不知為何人所有之木棍1支，先於指責丙○○為何超車
    等語後，4人即先後以徒手或輪流持木棍，對丙○○之頭臉
    部、手部、背部、腿部等為毆打，丙○○於遭毆在地後，復
    遭4人分以腳踢其身體多處，造成丙○○受有右耳上頭皮撕
    裂傷、手挫傷、大腿挫傷等傷害。且由甲○○持上述木棍對
    上開丙○○機車擊打，造成丙○○所有安全帽擋風鏡片破損
    、機車面擋風盾、碼錶、下導流板、坐墊、後視鏡、方向燈
    、喇叭開關、方向燈開關、大燈罩、車手後蓋毀損後，4人
    再同乘上述自小客車離去。嗣丙○○將乙○○於毆打過程中
    不慎遺落之0000000000之行動電話連同所記下之上述自小客
    車車號提供警方而報警處理，經警循線查知上情。
三、案經丙○○訴由宜蘭縣政府警察局宜蘭分局報告臺灣宜蘭地
    方法院檢察署偵查起訴。
    理  由
一、證據能力部分：
    按被告以外之人於偵查中向檢察官所為之陳述，除顯有不可
    信之情況者外，得為證據。又被告以外之人於審判外之陳述
    ，雖不符合前四條之規定，而經當事人於審判程序同意作為
    證據，法院審酌該言詞陳述或書面陳述作成時之情況，認為
    適當者，亦得為證據。當事人、代理人或辯護人於法院調查
    證據時，知有第159條第1項不得為證據之情形，而未於言詞
    辯論終結前聲明異議者，視為有前項之同意。刑事訴訟法第
    159條之1第1項、第159條之5第4項。查告訴人即證人丙○○
    於偵查時向檢察官所為之陳述，就偵查程序形式上觀察並無
    顯不可信之情形，是證人丙○○於檢察官偵查時所為之陳述
    得為證據。又本案下述所有卷證資料，並無證據證明係公務
    員違背法定程序所取得，且本案刑事訴訟程序之當事人於審
    判期日對於法院提示之卷證，均表示同意於審判期日中為調
    查，而就證據能力沒有意見等語，另卷內之文書證據，亦無
    刑事訴訟法第159條之4之有顯不可信之情況與不得作為證據
    之情形，是本案認定事實所引用之本案卷證所有證據，均有
    證據能力。
二、訊據被告乙○○、甲○○、丁○○等人，僅被告甲○○坦承
    於上述時地係其1人毆打告訴人即證人丙○○以及砸毀上述
    機車等語，其餘被告乙○○、丁○○均否認有毆人砸車之犯
    行，被告間亦均否認有公訴人所指之犯意聯絡與行為分擔。
    然查：
（一）關於告訴人丙○○於上述時地，騎乘機車因超越前方DC-7
      502號自用小客車後，旋為該自小客車超前攔下，並遭車
      內下來之4人分別徒手或持木棍予以毆打、砸壞其機車等
      情，業據告訴人丙○○於警詢時、檢察官偵查時與本院審
      理時供述甚詳，而告訴人丙○○確實因遭人毆打受有前述
      傷害，亦有國立陽明大學附設醫院診斷證明書、國立陽明
      大學附設醫院98年6月1日98陽大附醫歷字第0980003876號
      函及所附告訴人丙○○之病患就醫摘要回覆單、急診病歷
      等為證；另告訴人丙○○所有之安全帽、機車損壞情形，
      亦有照片3幀、旺德機車行所開立之機車修繕免用統一發
      票收據3紙為憑。再者，告訴人丙○○於事發後依據所記
      憶之車號以及現場所拾得行為人於毆打過程中所遺落之00
      00000000之行動電話向警方報案，而經警循線查獲上述DC
      -7502號自用小客車以及該只行動電話之持用人均為被告
      乙○○所有，均據被告乙○○於警詢中坦言在卷，並有車
      籍查詢基本資料詳細畫面可參。而被告3人亦不否認於上
      述時地確實乘坐DC-7502號自用小客車等情。是告訴人丙○○指訴上述關於在上述時地，因超車糾紛而遭DC-7502
      號自用小客車攔下，並遭車內之人毆打砸車等情之陳述，
      即非虛偽，而可確認為事實。
（二）雖被告甲○○於檢察官偵查時、本院審理時均供稱上述犯
      行係伊1人所為等語。然查：告訴人丙○○於警詢中、檢
      察官偵查時及本院審理時均指訴係遭上述自小客車車內4
      人分別毆打砸車等情，而以告訴人丙○○遭毆傷之傷勢觀
      之，主要均係擦挫傷或撕裂傷，並無影響告訴人丙○○當
      時之意識，是告訴人丙○○對於出手毆打之人數應不致誤
      認；而且於上述車行道路上，並非行人往來稠密之區域，
      雖告訴人丙○○對於除被告乙○○、甲○○以外之人之面
      孔無法辨識，但對於在場或對其毆打之人數，亦不會因往
      來行人過多而看錯；此外，告訴人丙○○並陳稱當時遭攔
      下後有先被從右座下車之人指責為何超車等語，是告訴人
      丙○○於遭上述自小客車攔下後至遭毆前，亦有足夠時間
      看到從上述自小客車內下車之人數。參以，被告3人均不
      否認於上述時地均同乘DC-7502號自用小客車等語，而被
      告甲○○、丁○○均自承於告訴人丙○○遭毆現場有下車
      等語，且被告丁○○於本院審理時自承事發當時伊與被告
      乙○○在告訴人丙○○遭毆現場係同時下車等語，加上告
      訴人丙○○於遭毆現場所拾獲0000000000行動電話，亦經
      被告乙○○坦承係其所持用等語。足見，告訴人丙○○指
      訴係遭DC-7502號自用小客車車上下來之4人，即包括被告
      乙○○、甲○○、丁○○等人，並進而將之毆傷且砸壞機
      車等語，確屬事實。至於被告甲○○上開所辯僅係迴護同
      案被告之詞，並不可採；而被告乙○○辯稱因酒醉留在車
      上昏睡而不知發生何事，事後更因酒醉而至醫院急診云云
      ，並提出國立陽明大學98年4月25日診斷證明書。然查，
      被告乙○○雖於97年11月21日凌晨2時5分許主訴因喝酒而
      至醫院就診，然亦可能被告乙○○係於離開上開案發現場
      後才又於他處飲酒所生不適才至醫院就醫，且「病患乙○○於民國97年11月21日凌晨2時5分許由家人及警察送至本
      院急診，到院時意識清楚，但情緒激動…」等情，此亦有
      國立陽明大學附設醫院上述函文及被告乙○○就醫摘要回
      覆單可查。是被告乙○○並無因酒醉意識不清之情形，是
      被告乙○○上開所辯，顯為事後卸責之詞，亦不可採。
（三）告訴人即證人丙○○迭於警詢中、檢察官偵查時及本院審
      理時指訴上述DC-7502號自用小客車當時係由被告乙○○
      駕駛等語，核與被告丁○○於偵查中供稱當時是被告乙○○駕駛等語相符。雖被告丁○○事後改稱是被告甲○○攔
      車、是被告甲○○開車等語，然此顯為配合被告甲○○上
      開辯詞而為供述。而且被告丁○○於本院審理時供稱「當
      時是被告乙○○說有人超我們的車」、「乙○○說被害人
      有罵我們」等語；告訴人即證人丙○○亦證稱「有一個人
      說砸他的車，後來就有去砸我的車」等語，故被告乙○○
      、甲○○、丁○○及不詳姓名年籍之成年男子，因告訴人
      即被告丙○○為超車，而心生不悅，進而將之攔下後毆打
      砸車，顯見被告乙○○、甲○○、丁○○與不詳姓名年籍
      之成年男子間就傷害與毀損有犯意聯絡與行為分擔。是綜
      上所述，被告3人上述犯行明確，應依法論科。
三、核被告3人所為，均係犯刑法第277條第1項之傷害罪及同法
    第354條之毀損罪。而上述2罪間，因被告3人與不詳姓名年
    籍之成年男子係因所乘坐之自小客車遭告訴人即證人丙○○
    騎乘機車超車而心生不滿，於下車後對之毆打與砸車，實為
    同一時間下之一行為所犯之數罪名，應論以想像競合，而從
    一重之傷害罪處斷。而被告3人與不詳姓名年籍之成年男子
    間有犯意聯絡與行為分擔，均為共同正犯。另被告丁○○有
    前述前科與執行情形，此有臺灣高等法院被告全國前案紀錄
    表可憑，被告於有期徒刑執行完畢5年內，再故意犯有期徒
    刑以上之本罪，為累犯，應依法加重其刑。爰審酌被告犯罪
    之動機、目的、手段、僅因行車之超車行為而逞兇鬥狠、影
    響社會秩序安全甚大，惡性非輕、造成告訴人之傷害、未與
    告訴人達成和解或賠償損失、犯罪後仍避重就輕不肯面對法
    律制裁之犯後態度以及檢察官之求刑等一切情狀，爰各量處
    如主文所示之刑。而上述木棍1支，並未扣案，亦無證據足
    認為被告所有，爰不為沒收之諭知，一併敘明。
據上論斷，應依刑事訴訟法第299條第1項前段、刑法第28條、第
277條第1項、第354條、第55條、第47條第1項、刑法施行法第1
條之1，判決如主文。
本案經檢察官劉憲英到庭執行職務
中    華    民    國    98    年    6     月    30    日
                  刑事第四庭法  官  蔡仁昭
以上正本證明與原本無異。
如不服本判決應於收受送達後十日內向本院提出上訴書狀，並應
敘述具體理由；其未敘述上述理由者，應於上訴期間屆滿後二十
日內向本院補提理由書 (均須按他造當事人之人數附繕本)「切
勿逕送上級法院」。
                            書記官  陳建宇
中    華    民    國    98    年    6     月    30    日
附錄本案論罪科刑法條：
中華民國刑法第277條第1項
傷害人之身體或健康者，處3年以下有期徒刑、拘役或1千元以下
罰金。
中華民國刑法第354條
（毀損器物罪）
毀棄、損壞前二條以外之他人之物或致令不堪用，足以生損害於
公眾或他人者，處2年以下有期徒刑、拘役或5百元以下罰金。


司法院資訊處製作；財團法人民間司法改革基金會備份。
